【裁判字號】    90,易,2121
【裁判日期】    901225
【裁判案由】    違反動產擔保交易法
【裁判全文】
臺灣臺南地方法院刑事判決                          九十年度易字第二一二一號
    公  訴  人  臺灣台南地方法院檢察署檢察官
    被      告  乙○○
右列被告因違反動產擔保交易法案件，經檢察官提起公訴（九十年度偵緝字第四八０
號），本院判決如左：
    主  文
乙○○動產擔保交易之債務人，意圖不法之利益，將標的物遷移，致生損害於債權人
，處拘役肆拾日，如易科罰金，以佰元折算壹日。
    事  實
一、乙○○於民國八十九年九月二十六日，以動產擔保交易附條件買賣分期付款之方
    式，向甲○○○○份有限公司（下稱友邦公司）購買車號二Ｍ－０三七七號自小
    客車一輛，為動產擔保交易之債務人。雙方約定分期總價金為新臺幣（下同）五
    十八萬三千二百四十八元，分四十八期給付，每月一期，每月付款一萬二千一百
    五十一元，標的物約定存放地點為臺南縣歸仁鄉○○○街六三巷七弄八號。在價
    金未付清之前，標的物所有權仍屬於出賣人友邦公司所有，買受人僅得依約占有
    使用，不得任意遷移或為其他處分。詎乙○○在取得標的物之後，僅繳付三個月
    之分期價金，自九十年一月二十六日起，即拒不付款，且意圖為自己不法之利益
    ，將動產擔保交易之標的物遷移逃匿不知去向，致出賣人友邦公司因追索無著而
    受有損害。
二、案經友邦公司訴請台灣台南地方法院檢察署檢察官偵查起訴。
    理  由
一、訊據被告固坦承有以附條件買賣之方式購買上開汽車，惟否認有右揭違反動產擔
    保交易法之犯行，辯稱：伊不會開車，伊僅是人頭而已云云。查右揭事實，業據
    告訴人友邦公司指訴甚詳，並有附條件買賣契約書、動產擔保附條件買賣設定登
    記申請書等件影本在卷可稽。被告既承認與告訴人公司有附條件買賣交易行為，
    依法自應確保動產擔保交易標的物未經任意遷移或為其他處分，而竟全未擔負起
    應負之責，且於買車之時，即逕將汽車交與第三人，自屬有違動產擔保交易法之
    規定，罪證已臻明確，被告所辯，顯係卸責之詞，不足採信，其犯行堪以認定。
二、核被告所為，係犯動產擔保交易法第三十八條之罪。爰審酌被告犯罪之動機、目
    的、手段、所生危害尚屬輕微、尚未與被害人達成民事和解等一切情狀，量處如
    主文所示之刑，並諭知易科罰金之折算標準，以資懲儆。
三、據上論斷，應依刑事訴訟法第二百九十九條第一項前段，動產擔保交易法第三十
    八條，刑法第十一條前段、第四十一條第一項前段，罰金罰鍰提高標準條例第一
    條前段、第二條，判決如主文。
本案經檢察官李宗榮到庭執行職務。
中    華    民    國      九十      年      十二      月      廿五      日
                              臺灣臺南地方法院刑事第二庭
                                          法  官  王立村
右正本證明與原本無異。
如不服本判決，應於送達後十日內，向本院提出上訴狀。
                                          書記官  楊尚穎
中    華    民    國      九十      年      十二      月      廿五      日
附錄本案論罪科刑法條全文：
動產擔保交易法第三十八條
動產擔保交易之債務人，意圖不法之利益，將標的物遷移、出賣、出質、移轉、抵押
或為其  他處分，致生損害於債權人者，處三年以下有期徒刑、拘役或科或併科六千
元以下之罰金。


司法院資訊處製作；財團法人民間司法改革基金會備份。
